# 集团合并报表的少数股东是否是集团的关联方

提问人：banqi 时间：2011-12-30 11:18:51
请问:集团合并报表的少数股东是否是集团的关联方? 我认为如果没有证据证明少数股东(即合并报表中子公司的少数股东)是集团的董事,高官,控股股东的直接亲属,或者也无法证明少数股东对集团的经营有控制,共同控制,重大影响的情况下, 少数股东并不是集团合并报表层面的关联方.

回答人：chenyiwei
这个问题以前在本版面讨论过多次，尚未达成一致意见。 我个人的意见：少数股东凡是能够对其所投资的子公司施加重大影响的，也可作为集团的关联方列示（披露关联方关系的性质为“对子公司XXX具有重大影响的少数股东”），但在披露关联交易时，仅包含其所能施加重大影响的子公司与其之间的交易。对这一情况应当在附注中文字说明。